---
title: "script_lamproie"
author: "C. Tentelier"
date: "29 mars 2018"
output: html_document
---

```{r setup, include=FALSE}
knitr::opts_chunk$set(echo = TRUE)
```

# Analyse des données de capture-marquage-recapture de lamproie marine en Garonne-Dordogne 2018

## Taux d'exloitation

Ici, on calcule la probabilité de capture cumulée sur toute la durée de l'étude.

```{r}
library(rstan)
inits<-list(list(p_survive=0.6,p_loss=0.6,p_catch=0.6,p_return=0.6,Pop=c(10000,500000)),list(p_survive=0.4,p_loss=0.4,p_catch=0.4,p_return=0.4,Pop=c(11000,480000)))
fit<-stan(file = "modele_lamproie.stan", 
          data=list("r"=2,"Marked"=c(250,250), "Rec_t"=c(80,75),"Rec_a"=c(8,5),"Rec_p"=c(7,6),
                    "Effort"=c(116,2035),"Capt"=c(1740,48437),"Rec_Philippe"=15,"Capt_Philippe"=500),
          iter=1000, chains = 2,
          init=inits)
print(fit,pars=c("p_survive","p_loss","p_catch","p_return","Pop"))
```


Ici, on calcule la capturabilité pour chaque jour de la manip.

```{r}
library(rstan)
inits<-list(list(alpha=1,beta=1,catchability=rep(0.001,10)),list(alpha=0.5,beta=0.5,catchability=rep(0.001,10)))
fit<-stan(file = "day_by_day.stan", 
          data=list("days"=10,"marked"=100, "recaptured"=c(0,10,12,9,8,5,5,2,0,0),"effort"=rep(10,10)),
          iter=1000, chains = 2,
          init=inits)
print(fit,pars=c("alpha","beta","catchability","p_capture","exploitation_rate"))
```


## Dynamique de capture
Ici, on représente la dynamique de capture des individus marqués. En particulier, cette analyse permet de voir la dynamique de migration.
Plot du nombre de captures en fonction de la date, pour chaque site de capture.
```{r , echo=FALSE}
plot(pressure)
```

Note that the `echo = FALSE` parameter was added to the code chunk to prevent printing of the R code that generated the plot.
